【裁判字號】    90,上易,1006
【裁判日期】    900427
【裁判案由】    竊盜
【裁判全文】
臺灣高等法院刑事判決                            九十年度上易字第一六號
    上  訴  人
    即  被  告  乙○○
右上訴人因竊盜案件，不服臺灣台北地方法院八十九年度易字第二六八０號，中華民
國九十年一月九日第一審判決（起訴案號：臺灣台北地方法院檢察署八十九年度偵字
第一六八七０號）提起上訴，本院判決如左：
    主  文
原判決關於乙○○部分撤銷。
乙○○共同竊盜，處拘役參拾日，如易科罰金，以參佰元折算壹日，緩刑參年。扣案
之新台幣參萬玖仟元沒收。
    事  實
一、乙○○為晃盛電器工程股份有限公司（下簡稱晃盛公司）員工，負責看管晃盛公
    司於台北縣新店市○○街三一號物料場地進出人、貨工作；而許張米雲與確實年
    籍不詳之「廖姓」成年男子，則因與晃盛公司交易之機會，而熟識乙○○；另黃
    寶昌則為許張米雲以新台幣（下同）一千元代價僱用之小貨車司機。四人竟意圖
    為自己不法之所有，基於犯意之聯絡，於民國八十九年八月十九日（公訴人誤書
    為同月二十九日）下午六時許，在前揭晃盛公司物料場內，由許張米雲、「廖姓
    」男子擬訂計畫後，「廖姓」男子即交付四萬元予乙○○為酬勞，並同時交付車
    號ＨＴ—五三三六號自用小貨車鑰匙一支告知車輛確實之停放地點，再由乙○○
    於翌日（即同月二十日）凌晨二、三時，將晃盛公司所有之電纜線一‧三六噸（
    交連ＰＥ電力電纜型號二五０Ｍ／Ｗ）（價值三十萬元）以物料場內之起重架吊
    入前開自用小貨車內，以帆布覆蓋後，再將小貨車停放回指定地點，並以電話通
    知「廖姓」男子、許張米雲前來取贓。至八月二十日凌晨三時許，「廖姓」男子
    又帶同黃寶昌至小貨車之停放地點，由黃寶昌單獨駕駛前揭小貨車，並依「廖姓
    」男子行動電話指示行駛，擬將貨車駛至許張米雲事先準備之放貨地點。嗣於八
    月二十日凌晨三時四十五分許，黃寶昌駕駛前開自用小貨車載運上開電纜線，行
    經國道一號公路汐止收費站北向車道時，為警攔檢而循線查獲，並由乙○○身上
    扣得三萬九千元之現款。
二、案經內政部警政署國道公路警察局報請臺灣臺北地方法院檢察署檢察官偵查起訴
    。
    理  由
一、訊據上訴人即被告乙○○就其於前揭時地在晃盛公司物料場內將晃盛公司所有之
電纜線吊至前揭自用小貨車上後，由同案被告許張米雲僱用被告黃寶昌依照「廖
    姓」男子指示將貨車駛離他地，並收取「廖姓」男子交付之酬勞四萬元，為警當
    場查獲等情，均坦承不諱，核與同案被告許張米雲於警訊初訊中供稱「乙○○他
    於昨（十九）日十五時許打電話聯絡我，把小貨車開至台北縣新店市○○街三一
    號（晃盛公司）外空地停放，我依約請黃寶昌開去，鑰匙插在車上，他會將竊取
    之電纜放在車上，在今（二○）日凌晨二時許，我請黃寶昌去把贓物載走就可以
    了」、「（問是何人提議要竊取？）是乙○○提議的，他有提及買房子欠錢才會
    竊取」、「我答應他們事成後乙○○給新台幣伍萬元，黃寶昌一千元」無訛（見
    偵查卷第九頁反面、第十頁正面），同案被告黃寶昌於警訊中供稱：是許張米雲
    及「廖姓」男子叫我前往開車載物等語（見偵查卷第十一頁反面、第十二頁正面
    ）相符，並經被害人公司負責人甲○○指訴在卷，此外上述電纜線亦經晃盛公司
    領回，並有贓物認領保管單（見偵查卷第二十頁）在卷可稽。本件事證明確，被
    告犯行洵堪認定，應予依法論科。
二、核被告乙○○所為，係犯刑法第三百二十條第一項之普通竊盜罪。被告乙○○與
同案被告許張米雲、黃寶昌，以及「廖姓」成年男子間，有犯意之聯絡，及行為
    之分擔，均為共同正犯。
三、原審據以論罪科刑，固非無見。惟未斟酌被告乙○○素行良好，尚無刑案記錄，
    及自警訊起均坦承認罪，頗有悔意，乃原審竟與許張米雲、黃寶昌量刑一致，尚
    有未洽。被告上訴意旨請求斟酌犯罪後態度，從輕量刑，指摘原判決不當，為有
    理由，應由本院將原判決撤銷改判。爰審酌被告犯罪之動機在謀取四萬元之錢財
    ，及其犯罪之目的、手段、所生之危害及犯後自始至終坦承犯行之態度等一切情
    狀，量處如主文所示之刑。又被告行為後刑法第四十一條已於八十九年一月十日
    經公布修正為第四十一條第一項，其規定為：「犯最重本刑為五年以下有期徒刑
    以下之刑之罪，而受六月以下有期徒刑或拘役之宣告，因身體、教育、職業或家
    庭之關係，執行顯有困難者，得以一元以上三元以下折算一日，易科罰金。但確
    因不執行所宣告之刑，難收矯正之效，或難以維持法秩序者不在此限」。新舊法
    比較結果，修正後之現行刑法第四十一條第一項，對被告較為有利，依刑法第二
    條第一項前段之規定，自應適用修正後刑法第四十一條第一項之規定，並同時諭
    知易科罰金之折算標準。查被告乙○○前未曾受有期徒刑以上刑之宣告，有卷附
    本院被告全國前案紀錄表及台灣台北地方法院檢察署刑案資料查註紀錄表各乙紙
    在卷可憑，素行尚稱良好，被告因失慮未週，致罹刑章，經此起訴審判，當知所
    警惕，信無再犯之虞，本院認所宣告之刑以暫不執行為適當，爰併諭知緩刑三年
    ，以啟自新。
四、扣案之現金三萬九千元（另一千元已經花費殆盡），係被告乙○○所有，因犯罪
    而由被告許張米雲、「廖姓」男子處取得，為因犯罪所得之物，業經被告乙○○
    供述明確，爰依刑法第三十八條第一項第三款併予宣告沒收。
據上論斷，應依刑事訴訟法第三百六十九條第一項前段、第三百六十四條、第二百九
十九條第一項前段，刑法第二十八條、第二條第一項前段、修正後刑法第四十一條第
一項、第三百二十條第一項、第七十四條第一款、第三十八條第一項第三款，罰金罰
鍰提高標準條例第一條前段、第二條，判決如主文。
本案經檢察官劉惟宗到庭執行職務。
中      華      民      國      九十      年      四      月  二十七    日
                              臺灣高等法院刑事第六庭
                                  審判長法  官   陳  春  秋
                                       法  官   王  麗  莉
                                        法  官   徐  培  元
右正本證明與原本無異。
不得上訴。
                                        書記官   秦  仲  芳
中    華    民    國     九十     年      四        月     二十七       日
附錄本案論罪科刑法條全文：
刑法第三百二十條  普通竊盜罪、竊佔罪
意圖為自己或第三人不法之所有，而竊取他人之動產者，為竊盜罪，處五年以下有期
徒刑、拘役或五百元以下罰金。
意圖為自己或第三人不法之利益，而竊佔他人之不動產者，依前項之規定處斷。
前二項之未遂犯罰之。


司法院資訊處製作；財團法人民間司法改革基金會備份。
